最　高　行　政　法　院　裁　定
                                      100年度裁字第271號
上  訴  人　傅一鳴
訴訟代理人　舒瑞金　律師
被 上訴 人　財政部臺北市國稅局
代　表　人　陳金鑑
上列當事人間綜合所得稅事件，上訴人對於中華民國99年10月21
日臺北高等行政法院99年度訴字第1561號判決，提起上訴，本院
裁定如下：
　　主  文
上訴駁回。
上訴審訴訟費用由上訴人負擔。
　　理  由
一、按對於高等行政法院判決之上訴，非以其違背法令為理由，
    不得為之，行政訴訟法第242條定有明文。依同法第243條第
    1項規定，判決不適用法規或適用不當者，為違背法令；而
    判決有同條第2項所列各款情形之一者，為當然違背法令。
    是當事人對於高等行政法院判決上訴，如依行政訴訟法第24
    3條第1項規定，以高等行政法院判決有不適用法規或適用不
    當為理由時，其上訴狀或理由書應有具體之指摘，並揭示該
    法規之條項或其內容；若係成文法以外之法則，應揭示該法
    則之旨趣；倘為司法院解釋或本院之判例，則應揭示該判解
    之字號或其內容。如以行政訴訟法第243條第2項所列各款情
    形為理由時，其上訴狀或理由書，應揭示合於該條項各款之
    事實。上訴狀或理由書如未依此項方法表明，或其所表明者
    與上開法條規定不合時，即難認為已對高等行政法院判決之
    違背法令有具體之指摘，其上訴自難認為合法。
二、上訴人民國95年度綜合所得稅結算申報，列報捐贈臺北市○
    ○區○○段○○段392地號農地（應有部分150分之6）（下稱
    系爭農地）予彰化縣員林鎮公所之列舉扣除額新臺幣（下同
    ）2,500,000元，涉有不實列報捐贈扣除額情事，經臺灣臺
    南地方法院檢察署（下稱臺南地檢署）查獲認定予以緩起訴
    處分在案，通報被上訴人審理結果，被上訴人就系爭農地之
    公告現值1,497,792元按16%計算捐贈扣除額239,646元，併
    同查獲漏報訴外人即上訴人配偶何綺及扶養親屬何三妹、
    何相庭營利、薪資、利息所得共計109,895元，歸戶核定綜
    合所得淨額為7,434,663元，並按所漏稅額918,264元課處1
    倍之罰鍰918,264元。上訴人不服罰鍰處分，經循序提起行
    政訴訟，為原審判決駁回，而提起本件上訴。
三、上訴人上訴主張略以：不實列報捐贈扣除額部分，既已遭臺
    南地檢署檢察官予以緩起訴處分，並支付公益捐80,000元，
    原判決未審酌該緩起訴違反一事不二罰原則，且不採臺南地
    檢署緩起訴處分書所認之逃漏稅額840,000元之證據及理由
    ，更未究明系爭緩起訴尚未確定，被上訴人即依行政罰法第
    26條第2項處罰，判決理由亦未說明未採之理由，顯有判決
    理由不備及證據上理由矛盾之違法等語。經核，原判決業已
    就行政罰法第26條立法理由，行為人一行為同時觸犯刑事法
    律及違反行政法上義務規定時，始有行政罰法第26條之適用
    。又緩起訴負擔與刑事處罰性質上顯有不同，乃一種特殊處
    遇，並非刑罰；則行政主管機關基於行政目的，就違章行為
    ，依違反行政法上義務之規定裁處之，即與緩起訴處分對刑
    案被告所為之指示或課與之負擔截然有別，要無一事不二罰
    之問題。上訴人95年度綜合所得稅結算申報，於「一般扣除
    額」一欄列報2,754,599元，在「列舉扣除額明細」一欄中
    「1.1捐贈（以土地對政府之捐贈）」列報「可扣除金額」
    2,500,000元。是被上訴人以系爭農地之公告現值1,497,792
    元按16%計算系爭捐贈扣除額為239,646元，再以上訴人列報
    「可扣除金額」2,500,000元減除該金額，得出上訴人虛列
    捐贈扣除額2,260,354元，於法洵無不合等情，敘述甚詳。
    本件上訴人對於高等行政法院判決上訴，雖以該判決違背法
    令為由，惟核其上訴理由，係就原審取捨證據、認定事實之
    職權行使，指摘其為不當，並就原審已論斷者，泛言未論斷
    ，或就原審所為論斷，泛言其論斷矛盾，而非具體表明合於
    不適用法規、適用法規不當或行政訴訟法第243條第2項所列
    各款之情形，難認對該判決之如何違背法令已有具體之指摘
    。依首開規定及說明，應認其上訴為不合法。
四、據上論結，本件上訴為不合法。依行政訴訟法第249條第1項
    前段、第104條、民事訴訟法第95條、第78條，裁定如主文
    。
中　　華　　民　　國　　100　 年　　1　　 月　　27　　日
                    最高行政法院第一庭
                        審判長法官　鍾　耀　光
                              法官　陳  鴻  斌
                              法官　黃　淑　玲
                              法官　鄭　小　康
                              法官　林　樹　埔

以  上  正  本  證  明  與  原  本  無  異
中　　華　　民　　國　　100　 年　　1　　 月　　28　　日
　　　　　　　　　　　　　　　書記官　黃　淑　櫻